臺灣彰化地方法院刑事判決　
111年度交簡字第1918號
公  訴  人  臺灣彰化地方檢察署檢察官
被      告  陳信宏


上列被告因公共危險案件，經檢察官提起公訴（111年度偵字第1
0160號），被告自白犯罪（111年度交易字第636號），本院認宜
以簡易判決處刑，裁定本案不經通常審判程序，逕以簡易判決處
刑如下：
    主    文
陳信宏駕駛動力交通工具，吐氣所含酒精濃度達每公升零點二五
毫克以上，累犯，處有期徒刑陸月，如易科罰金，以新臺幣壹仟
元折算壹日。
    犯罪事實及理由
一、本案犯罪事實及證據，均引用附件檢察官起訴書之記載。
二、論罪科刑：
（一）核被告陳信宏所為，係犯刑法第185條之3第1項第1款之駕
      駛動力交通工具，吐氣所含酒精濃度達每公升0.25毫克以
      上罪。
（二）被告前因公共危險案件，經本院以110年度交簡字第358號
      判決處有期徒刑5月確定，於民國110年12月6日徒刑易科
      罰金執行完畢，有臺灣高等法院被告前案紀錄表在卷可稽
      。其於受有期徒刑執行完畢後，5年內故意再犯本件有期
      徒刑以上之罪，依刑法第47條第1項規定，為累犯。參酌
      司法院釋字第775號解釋意旨，衡酌被告於前案執行完畢
      後，又再犯本案之罪，可認其對刑罰反應力薄弱，兼衡其
      前、後之犯罪情節均屬酒後駕車之同類犯罪，顯未思悔悟
      ，認本案依累犯規定對被告加重其刑，並無其所受刑罰超
      過所應負擔罪責而致其人身自由因此遭受過苛之侵害情事
      ，故認應依刑法第47條第1項之規定加重其刑。
（三）爰以行為人之責任為基礎，並審酌被告漠視一般往來公眾
      及駕駛人之用路安全，且政府各相關機關業就酒醉駕車之
      危害性透過學校教育、大眾傳播媒體等管道一再宣導，為
      時甚久，又被告前已有3次酒後駕車之公共危險前科，分
      別經本院以104年度交簡字第1221號、105年度交簡字第95
      9號、110年度交簡字第358號判決各判處有期徒刑3月（緩
      刑3年）、4月、5月確定，對於不應酒後駕駛動力交通工
      具之規定，理應知之甚詳，竟仍又酒後騎乘機車，且吐氣
      酒精濃度達每公升0.58毫克，顯然罔顧其他用路人之安全
      ，圖存僥倖之心態可議。考量被告犯後坦承犯行之態度，
      暨衡酌其犯罪之動機、目的、手段、所生危害、品行、自
      陳為國小畢業之智識程度，現為臨時工，日薪約新臺幣1
      千餘元，已婚，2名子女均就讀大學，現與母親、配偶同
      住之生活狀況等一切情狀及檢察官之意見，量處如主文所
      示之刑，並諭知如易科罰金之折算標準，以示懲儆。
三、依刑事訴訟法第449條第2項、第3項、第454條第2項，逕以
    簡易判決處如主文所示之刑。
四、如不服本判決，得自收受送達之日起10日內向本院提出上訴
    狀，上訴於本院第二審合議庭（須附繕本）。
本案經檢察官林佳裕提起公訴，檢察官黃建銘到庭執行職務。　
中　　華　　民　　國　　111 　年　　10　　月　　5 　　日
                  刑事第五庭    法　官  李欣恩
以上正本證明與原本無異。
如不服本件判決，得自收受送達之日起20日內，表明上訴理由，
向本庭提起上訴狀（須附繕本）。
中　　華　　民　　國　　111 　年　　10　　月　　5 　　日
                                書記官  吳育嫻
附錄本案論罪科刑法條全文：
中華民國刑法第185條之3第1項
駕駛動力交通工具而有下列情形之一者，處3年以下有期徒刑，
得併科30萬元以下罰金：
一、吐氣所含酒精濃度達每公升零點二五毫克或血液中酒精濃度
    達百分之零點零五以上。
二、有前款以外之其他情事足認服用酒類或其他相類之物，致不
    能安全駕駛。
三、服用毒品、麻醉藥品或其他相類之物，致不能安全駕駛。

附件：
臺灣彰化地方檢察署檢察官起訴書
                                    111年度偵字第10160號
　　被　　　告　陳信宏　（民國00年0月00日生）
　　　　　　　　　　　　住彰化縣○○鎮地○里○○路000號
　　　　　　　　　　　　國民身分證統一編號：Z000000000號
上列被告因公共危險案件，業經偵查終結，認應提起公訴，茲將
犯罪事實及證據並所犯法條分敘如下：
　　　　犯罪事實
一、陳信宏前曾多次犯酒後駕車之公共危險罪，最後1次經臺灣彰
    化地方法院以110年度交簡字第358號判決判處有期徒刑5月確
    定，甫於民國110年12月6日易科罰金執行完畢。詎仍不知悔
    改，復自111年7月3日18時30分許起至同日19時30分許止，在
    彰化縣○○鎮地○里○○路000號住處飲用啤酒3罐後，明知飲酒
    後已達不能安全駕駛動力交通工具之程度，未待體內酒精成分
    代謝完畢，仍基於酒後駕駛動力交通工具之犯意，騎乘車牌
    號碼000-000號普通重型機車上路。嗣於同日19時58分許，行
    經彰化縣○○鎮○○路0段000巷00號前，因闖紅燈為警攔查，因
    警察覺其酒氣濃厚而對其施以呼氣酒精濃度測試，遂於同日
    19時58分許，當場測得其吐氣所含酒精濃度為每公升0.58毫克
    。
二、案經彰化縣警察局和美分局報告偵辦。
　　　　證據並所犯法條
一、前揭犯罪事實，業據被告陳信宏於警詢時及偵訊中均坦承不
    諱，並有彰化縣警察局中寮派出所酒精測定紀錄表、彰化縣
    警察局舉發違反道路交通管理事件通知單影本、車輛詳細資料
    報表及證號查詢機車駕駛人資料等附卷可佐，足證被告自白
    與事實相符，其罪嫌應堪認定。
二、核被告所為，係犯刑法第185條之3第1項第1款之公共危險罪
    嫌。被告有犯罪事實欄所載之科刑紀錄，有刑案資料查註紀錄表
    可參，其於有期徒刑執行完畢後，5年以內故意再犯本件有期徒
    刑以上之罪，為累犯，請酌量加重其刑。
三、依刑事訴訟法第251條第1項提起公訴。
  　此　致
臺灣彰化地方法院
中　　華　　民　　國　 111　　年　　7 　　月　　29　　日
　　　　　　　　　　　　　　　檢　察　官  林佳裕
本件正本證明與原本無異
中　　華　　民　　國　 111　　年　　8 　　月　　4 　　日
　　　　　　　　　　　　　　  書  記  官　康綺雯